臺灣彰化地方法院刑事判決　　　九十六年度易字第一六七六號
公　訴　人　臺灣彰化地方法院檢察署檢察官
被　　　告　乙○○
　　　　　　　　　　（另案羈押在臺灣彰化看守所）
上列被告因竊盜案件，經檢察官提起公訴（九十六年度偵字第一
０七五七號），本院判決如下：
    主  文
乙○○竊盜，累犯，處有期徒刑柒月。扣案之手套壹雙沒收之。
    事  實
一、乙○○前曾於民國九十年九月二十八日，因詐欺案件，經臺
    灣高等法院臺中分院以九十年度上易字第一八三０號判處有
    期徒刑八月確定；又於九十二年九月三日，因詐欺案件，經
    本院以九十二年度易字第六五七號判處有期徒刑四月，得易
    科罰金確定，上揭二刑期嗣復經本院以九十二年度聲字第一
    七七七號裁定應執行有期徒刑十一月確定，經入監執行後，
    已於九十三年十一月六日執行完畢。其復曾因於九十六年六
    月十五日犯攜帶兇器竊盜案件，甫經本院於九十六年九月二
    十七日以九十六年度易字第一０七九號判處有期徒刑九月在
    案；詎仍不知警惕，因己缺款，竟興起竊取裝設於路邊之排
    水溝白鐵欄杆以變賣得款之意，乃另行基於普通竊盜之為自
    己不法所有意圖之單一接續犯意，於九十六年十月二日中午
    十二時四十分許，在彰化縣溪州鄉○○村○○路二０八巷口
    附近，獨自一人以先用腳部踹踢路旁排水溝白鐵欄杆，再以
    戴用其所有手套一雙之雙手，用力將前開欄杆前後搖晃，使
    欄杆焊接點脫落之方式，竊取上開由彰化縣溪州鄉公裝設之
    排水溝白鐵欄桿（長約一百四十五公分）共計二十四支得逞
    ；旋為警據報於同日中午十二時四十五分許趕赴現場查獲，
    並起出前揭其竊得之白鐵欄桿共計二十四支（已由警方發還
    與彰化縣溪州鄉公所建設課長甲○○領回）及其所有、供竊
    盜所用之白色手套一雙扣案。
二、案經彰化縣警察局北斗分局報請臺灣彰化地方法院檢察署檢
    察官偵查起訴。
    理  由
一、按「除簡式審判程序、簡易程序及第三百七十六條第一款、
    第二款所列之罪之案件外，第一審應行合議審判。」，刑事
    訴訟法第二百八十四條之一定有明文；本件被告乙○○所犯
    係屬刑事訴訟法第三百七十六條第二款所列之罪，爰依法行
    獨任審判。又本件有關以下所引用被告以外之人於審判外之
    言詞或書面陳述，而不符合刑事訴訟法第一百五十九條之一
    至第一百五十九條之四之規定者，業經公訴人、被告於本院
    審理時明示同意作為證據，且均經本院於審理時當庭直接提
    示而為合法之調查，公訴人、被告均未於言詞辯論終結前聲
    明異議，本院審酌前開證據作成或取得之狀況，並無非法或
    不當取證之情事，且亦無顯不可信之情況，故認為適當而均
    得以作為證據，是前開證據依刑事訴訟法第一百五十九條之
    五之規定，均具有證據能力，先予敘明。
二、訊據被告對於上揭事實坦承不諱，且有證人葉勝宏、甲○○
    、證人即查獲員警林志宏、劉清雄等人分別於警、偵訊之證
    述在卷可稽。又被告於本院審理時自承其係因缺款始起意竊
    取上開白鐵欄桿以圖變賣得款一情，足認被告主觀上確有竊
    盜之為自己不法所有意圖。此外，復有員警製作之職務報告
    書、贓物認領保管單各一件及照片八幀在卷可稽，並有被告
    所有、供竊盜所用之手套一雙扣案可佐，本件事證明確，被
    告犯行洵足認定。
三、核被告所為，係犯刑法第三百二十條第一項之普通竊盜罪。
　　又被告先、後竊取二十四支白鐵欄桿之行為，係利用同一機
　  會，在密切接近之時、地，就同一犯罪構成事實，本於單一
    犯意而接續進行，以實現一犯罪構成要件之單一行為，係屬
    接續犯，應僅論以一普通竊盜罪。再被告前曾於九十年九月
　　二十八日，因詐欺案件，經臺灣高等法院臺中分院以九十年
　  度上易字第一八三０號判處有期徒刑八月確定；又於九十二
    年九月三日，因詐欺案件，經本院以九十二年度易字第六五
    七號判處有期徒刑四月，得易科罰金確定，上揭二刑期嗣復
    經本院以九十二年度聲字第一七七七號裁定應執行有期徒刑
    十一月確定，經入監執行後，已於九十三年十一月六日執行
    完畢，有臺灣彰化地方法院檢察署刑案資料查註紀錄表、臺
    灣高等法院被告前案紀錄表各一份在卷可考，其於五年以內
    故意再犯前揭有期徒刑以上之罪，為累犯，應依刑法第四十
    七條第一項之規定加重其刑。爰審酌被告之素行【其除有上
    開構成累犯之前案紀錄外，另復曾因於九十六年六月十五日
    犯攜帶兇器竊盜案件，甫經本院於九十六年九月二十七日以
    九十六年度易字第一０七九號判處有期徒刑九月在案（有臺
    灣高等法院被告前案紀錄表、本院九十六年度易字第一０七
    九號刑事判決各一件在卷可考），詎仍不知警惕，又另行起
    意再犯本案】、犯罪之動機、目的、竊盜之手段、竊取財物
    之價值、所生損害及被告犯罪後先於警、偵訊矢口否認犯行
    ，嗣於本院審理時始坦認犯罪之態度等一切情狀，量處如主
    文所示之刑，以示懲儆。而中華民國九十六年罪犯減刑條例
    雖已於九十六年七月四日公布，並自同年七月十六日生效施
    行，然依上開條例第二條第一項第三款：「犯罪在中華民國
    九十六年四月二十四日以前者，除本條例另有規定外，依下
    列規定減刑：三、有期徒刑、拘役或罰金，減其刑期或金額
　  二分之一。」之規定，須行為人犯罪時間在九十六年四月二
    十四日以前者，始有該條例之適用；而被告所犯前開竊盜罪
    ，其犯罪時間係在九十六年四月二十四日之後，自無前揭條
    例減刑規定之適用，附予敘明。
四、扣案之手套一雙，係被告所有、供本案竊盜所用之物一節，
    已據被告陳明在卷，爰依刑法第三十八條第一項第二款之規
    定併予宣告沒收。
據上論斷，應依刑事訴訟法第二百九十九條第一項前段，刑法第
三百二十條第一項、第四十七條第一項、第三十八條第一項第二
款，刑法施行法第一條之一第一項、第二項前段，判決如主文。
本案經檢察官吳芙如到庭執行職務
中　　華　　民　　國　九十六　年　十二　　月　二十八　日
                  刑事第八庭    法  官  李雅俐
以上正本證明與原本無異。
如不服本判決，應於判決送達後10日內，向本院（切勿逕送臺灣
高等法院臺中分院）提出上訴狀，上訴書狀應「敘述具體上訴理
由」，並按他造當事人之人數附繕本。
告訴人或被害人對於判決如有不服具備理由請求檢察官上訴者，
其上訴期間之計算係以檢察官收受判決正本之日期為準。
中　　華　　民　　國　九十六　年　十二　　月　二十八　日
                                書記官  洪年慶
附錄論罪科刑法條：
刑法第三百二十條第一項：
意圖為自己或第三人不法之所有，而竊取他人之動產者，為竊盜
罪，處五年以下有期徒刑、拘役或五百元以下罰金。
